【裁判字號】    98,訴,987
【裁判日期】    980910
【裁判案由】    偽造文書
【裁判全文】
臺灣板橋地方法院刑事判決               98年度訴字第987號
公  訴  人  臺灣板橋地方法院檢察署檢察官
被      告  丙○○
            甲○○○
上列被告因偽造文書案件，經檢察官提起公訴（97年度偵字第
10614 號） ，本院判決如下：
    主  文
丙○○行使偽造私文書，足以生損害於公眾及他人，處有期徒刑
肆月，如易科罰金，以新臺幣壹仟元折算壹日。偽造之中華民國
九十五年六月二十八日房（店）屋租賃契約書（含封面），沒收
之。
甲○○○，無罪。
    事  實
一、丙○○與乙○○為兄弟關係，緣坐落臺北縣三重市○○○段
    908 地號土地及其上門牌號碼臺北縣三重市○○○路42號建
    物原為丙○○、乙○○之母張阿招所有，張阿招死亡後，經
    張阿招之被繼承人協議由乙○○繼承，並登記於乙○○之妻
    廖千慧名下，嗣廖千慧死亡後，由乙○○、廖千慧之子女陳
    泓宇、陳泓蒨、陳弘家繼承取得，其後陳泓宇、陳泓蒨、陳
    弘家再將上開不動產出售予范嘉倩，並於民國96年7 月31日
    完成所有權移轉登記，嗣范嘉倩再將上開不動產出售予福碁
    開發股份有限公司（以下簡稱福碁公司），並於97年3 月24
    日完成所有權移轉登記，另丙○○為福剛機械工業有限公司
    （以下簡稱福剛公司）之負責人，福剛公司原設於臺北縣三
    重市○○○路44號，因臺北縣三重市○○○路44號建物遭拍
    賣，丙○○為能將福剛公司設於臺北縣三重市○○○路42號
    ，竟基於行使偽造私文書之犯意，於95年6 月下旬某日，在
    臺北縣三重市○○○路42號，冒用陳泓宇、陳泓蒨、陳弘家
    及其法定代理人乙○○之名義，在房（店）屋租賃契約書立
    契約人（甲方）項下偽造陳泓宇、陳泓倩、陳弘家及其法定
    代理人乙○○之簽名各1 枚，並盜用乙○○原放置在其母張
    阿招處之印章蓋印於立契約人（甲方）項下及契約內文，表
    示陳泓宇、陳泓蒨（系爭房（店）屋租賃契約書內誤載為「
    陳泓倩」）、陳弘家與福剛公司簽訂系爭房（店）屋租賃契
    約書，約定將臺北縣三重市○○○路42號建物及所坐落土地
    出租予福剛公司使用，租賃期間自95年6 月28日起至98年6
    月27日止，每月租金新臺幣（下同）2 萬3 千元，繼而冒用
    乙○○之名義，在上開房（店）屋租賃契約書封面書寫「茲
    收到租用福德北路42號現金租金新臺幣貳萬參仟元正」等字
    樣，並偽造乙○○之簽名及盜用上開乙○○之印章蓋印於上
    ，表示乙○○已收取租金2 萬3 千元之意，而接續偽造私文
    書。嗣因范嘉倩買受臺北縣三重市○○○路42號建物及所坐
    落土地後，丙○○仍將戶籍設於臺北縣三重市○○○路42號
    ，且拒不遷出，范嘉倩乃於96年8 月13日向本院三重簡易庭
    對丙○○提出遷讓房屋之民事訴訟（嗣由福碁公司承當訴訟
    ），並於96年9 月11日向臺灣板橋地方法院檢察署對丙○○
    提出竊佔之刑事告訴，丙○○為主張其係有權占有臺北縣三
    重市○○○路42號建物，竟接續於97年3 月21日、97年3 月
    31日提出上開房（店）屋租賃契約書於臺灣板橋地方法院檢
    察署（即97年度偵字第3641號竊佔案件）及本院民事庭（即
    本院97年度簡上字第71號遷讓房屋等事件）、及於97年6 月
    16日提出上開房（店）屋租賃契約書封面於本院民事庭（即
    本院97年度簡上字第71號遷讓房屋等事件）而行使之，足以
    生損害於陳泓宇、陳泓蒨、陳弘家、乙○○及本院民事庭、
    臺灣板橋地方法院檢察署審理、偵辦案件之正確性。
二、案經乙○○訴由臺北縣政府警察局三重分局報請臺灣板橋地
    方法院檢察署檢察官偵查起訴。
    理  由
壹、有罪部分：
一、訊據被告丙○○固坦承系爭房（店）屋租賃契約書之內容及
    立契約人（甲方）項下陳泓宇、陳泓倩、陳弘家、乙○○之
    簽名，及房（店）屋租賃契約書封面「茲收到租用福德北路
    42號現金租金新臺幣貳萬參仟元正」等字樣、乙○○之簽名
    均為其所為之事實，惟矢口否認有何行使偽造私文書之犯行
    ，辯稱：系爭房（店）屋租賃契約書是乙○○叫伊寫的，伊
    寫好後拿到臺北縣三重市○○街80號乙○○的住處給乙○○
    親自蓋章，且伊真的有拿2 萬3 千元給乙○○，之後的房租
    是用乙○○欠伊400 萬元的利息去抵，系爭房（店）屋租賃
    契約書並不是偽造的云云。
二、經查：
  (一)坐落臺北縣三重市○○○段908 地號土地及其上門牌號碼臺
    北縣三重市○○○路42號建物原為被告丙○○、乙○○之母
    張阿招所有，張阿招死亡後，經張阿招之被繼承人協議由乙○○繼承，並登記於乙○○之妻廖千慧名下，嗣廖千慧死亡
    後，由乙○○、廖千慧之子女陳泓宇、陳泓蒨、陳弘家繼承
    取得，其後陳泓宇、陳泓蒨、陳弘家再將上開不動產出售予
    范嘉倩，並於96年7 月31日完成所有權移轉登記，嗣范嘉倩
    再將上開不動產出售予福碁公司，並於97年3 月24日完成所
    有權移轉登記等情，業經證人乙○○於本院審理中證述明確
    ，並有臺北縣三重地政事務所土地所有權狀、建物所有權狀
    （見臺灣板橋地方法院檢察署96年度他字第6406號卷第3 至
    4 頁、97年度偵字第16014 號卷第9 至10頁）、土地登記第
    二類謄本、建物登記第二類謄本（見臺灣板橋地方法院檢察
    署96年度他字第6406號卷第40至43頁、97年度偵字第16014
    號卷第21至22頁、本院三重簡易庭96年度重簡字第9854號卷
    一第22至23頁）、建築改良物所有權狀（見臺灣板橋地方法
    院檢察署97年度偵字第3641號卷第28頁）、房地產買賣契約
    書（見本院三重簡易庭96年度重簡字第9854號卷第24至28頁
    ）、臺北縣三重地政事務所異動索引（見本院民事庭97年度
    簡上字第71號卷第50至55頁）、遺產分割協議書（見本院民
    事庭97年度簡上字第71號卷第64至66頁）、臺北縣三重地政
    事務所97年10月17日北縣重地登字第0970015000號函附之登
    記申請書、登記清冊、繼承系統表、戶籍謄本、中華民國外
    僑居留證、出生證明、認證文件、土地所有權狀、建物所有
    權狀（見臺灣板橋地方法院檢察署97年度偵字第3641號卷第
    36至67頁）等件在卷可稽，而范嘉倩買受上開不動產後，因
    被告丙○○仍將戶籍設於臺北縣三重市○○○路42號，且拒
    不遷出，范嘉倩乃於96年8 月13日向本院三重簡易庭對被告
    丙○○提出遷讓房屋之民事訴訟（嗣由福碁公司承當訴訟）
    ，並於96年9 月11日向臺灣板橋地方法院檢察署對被告丙○○提出竊佔之刑事告訴，訴訟程序進行中，被告丙○○先後
    於97年3 月21日、97年3 月31日提出系爭房（店）屋租賃契
    約書於臺灣板橋地方法院檢察署（即97年度偵字第3641號竊
    佔案件）及本院民事庭（即本院97年度簡上字第71號遷讓房
    屋等事件）、及於97年6 月16日提出系爭房（店）屋租賃契
    約書封面於本院民事庭（即本院97年度簡上字第71號遷讓房
    屋等事件）等情，亦經被告丙○○於本院審理中自承不諱，
    並有臺灣板橋地方法院檢察署97年度偵字第3641號卷全卷可
    稽，且經本院調閱本院民事庭97年度簡上字第71號全卷查核
    屬實，自均堪認定。
  (二)又系爭房（店）屋租賃契約書立契約人（甲方）項下陳泓宇
    、陳泓倩、陳弘家及其法定代理人乙○○之簽名，及系爭房
    （店）屋租賃契約書封面所載「茲收到租用福德北路42號現
    金租金新臺幣貳萬參仟元正」等字樣、其下乙○○之簽名，
    均係被告丙○○所為一節，業經被告丙○○於本院審理中自
    承不諱，核與證人乙○○於本院審理中之證述情節相符，至
    被告丙○○雖一再以系爭房（店）屋租賃契約書內及封面上
    之乙○○印文均係證人乙○○本人所蓋云云置辯，惟證人乙○○於本院審理中具結證稱：卷附的遺產分割協議書是我媽
    媽去世的時候，我父親請代書擬的，這是我父親的意思，我
    們兄弟都有在上面簽名，也都同意這樣子分配，根據那個協
    議書，這個系爭42號房子就是歸我這房繼承，就是因為剛剛
    講的原因，所以過戶在我太太名下；到今天之前我都沒有見
    過這份房屋租賃契約書，之前我只有看到影本，是因為我賣
    房子給別人的時候，被告就依據這份房屋租賃契約書去佔用
    房子，我才拿這個影本去警局備案，我是從買方的那邊拿到
    房屋租賃契約書的影本，他們可能是在跟被告訴訟中取得的
    ，房屋租賃契約書上面的簽名不是我簽的，印章也不是我的
    ；住友信託銀行存摺上面所留的印鑑章是我的，我是69年中
    去日本，從日本回來的時候，我就把這個存摺交給我媽媽，
    至於印章有沒有交給我媽媽我忘記了，因為那大概是70年的
    事，距離現在已經很久了，我從日本回來之後沒有多久又去
    美國；我有寄存證信函給丙○○說我的印章放在我母親那邊
    被丙○○盜用，因為我不確定我的印章是否有放在我母親那
    邊，但是我確定契約書跟同意書都是偽造的，因為我跟被告
    之間從來沒有訂立房屋租賃契約或者是重新約定繼承房屋的
    內容，我沒有辦法確定租賃契約書及同意書上面的印章到底
    是不是我的，我沒有授權過被告簽這份房屋租賃契約書等語
    （見本院98年6 月25日審判筆錄第4 至6 頁），輔以臺北縣
    三重市○○○路建物及所坐落土地之共有人原係陳泓宇、陳
    泓「蒨」、陳弘家，已如前述，惟系爭房（店）屋租賃契約
    書立契約人（甲方）項下簽署之陳泓蒨姓名竟誤載為陳泓「
    倩」，衡情，若證人乙○○真有授權被告丙○○填寫系爭房
    （店）屋租賃契約書之內容並親自用印於上，豈有將出租人
    陳泓「蒨」之姓名誤載為陳泓「倩」之理，且證人乙○○既
    同意出租上開不動產予福剛公司，並親自蓋用印章於上，則
    有關出租人之簽名部分，證人乙○○大可自行為之，實無委
    由被告丙○○簽名，再由被告丙○○持往證人乙○○住處由
    證人乙○○親自用印之必要，況被告丙○○並未能提出任何
    其有支付租金予證人乙○○或陳泓宇、陳泓蒨、陳弘家之資
    料，或證人乙○○確有積欠400 萬元之資料供本院參酌，僅
    憑空辯稱係以證人乙○○積欠其400 萬元之利息抵償，自難
    採信，由此可見證人乙○○上開證言，應屬可信。
  (三)至系爭房（店）屋租賃契約書立契約人（甲方）項下、內文
    及封面所蓋用之乙○○印文，由肉眼觀之，確與證人乙○○
    日本住友信託銀行存摺內頁之印文極為相近，有乙○○日本
    住友信託銀行存摺影本在卷可稽（見本院民事庭97年度簡上
    字第71號卷第158 頁），雖經本院將被告丙○○、甲○○○
    提供之乙○○住友信託銀行存摺正本及系爭房（店）屋租賃
    契約書正本送請內政部警政署刑事警察局鑑定結果，因未能
    提供印章實物，且乙○○住友信託銀行存摺內頁之乙○○印
    文部分紋線欠清晰、特徵不顯，無法鑑定，有內政部警政署
    刑事警察局98年7 月31日刑鑑字第0980091079號函1 紙在卷
    可稽，然參酌證人乙○○前開所述，證人乙○○並無法確認
    系爭房（店）屋租賃契約書上所蓋用之乙○○印文確與其所
    有上開日本住友信託銀行存摺內頁之開戶印文不同，及其確
    有可能有將該日本住友信託銀行帳戶之開戶印鑑章交予其母
    張阿招，該印章現並不在證人乙○○之持有中等情，自無法
    排除被告丙○○確有取得上開乙○○日本住友信託銀行帳戶
    開戶印鑑章，並將之蓋用於系爭房（店）屋租賃契約書之可
    能，且被告丙○○取得該等印章之可能原因甚多，並不必然
    係證人乙○○同意交付，且此後各次之使用行為亦不必然均
    係經證人乙○○同意，況證人乙○○於偵查及本院審理中均
    一再否認有交付上開印章予被告丙○○或同意其用印，當不
    能僅以系爭房（店）屋租賃契約書上之乙○○印文係真正，
    即謂系爭房（店）屋租賃契約書必係經證人乙○○同意或授
    權簽訂，附此敘明。
  (四)因之，系爭房（店）屋租賃契約書內及封面上之乙○○、陳
    泓宇、陳泓蒨、陳弘家簽名及乙○○印文既均係被告丙○○
    所為，且未得乙○○、陳泓宇、陳泓蒨、陳弘家之同意或授
    權，則系爭房（店）屋租賃契約書及其封面具收據性質之私
    文書均係被告丙○○所偽造一節，自可認定。而被告丙○○
    偽造系爭房（店）屋租賃契約書及其封面上文字後，復於訴
    訟中提出行使，主張福剛公司已向陳泓宇等所有權人租用臺
    北縣三重市○○○路42號建物及所坐落土地，並有支付租金
    予乙○○，則被告丙○○確有行使該等偽造私文書之行為，
    至為明確。綜上，被告丙○○所辯，均無可採。事證明確，
    被告丙○○犯行，已堪認定。
三、核被告丙○○所為，係犯刑法第216 條、第210 條之行使偽
    造私文書罪。又被告丙○○於系爭房（店）屋租賃契約書及
    其封面偽造署押、盜用印章之行為，係偽造私文書之部分行
    為，不另論罪；而其偽造後復持以行使，其偽造之低度行為
    已為行使之高度行為所吸收，亦不另論罪。又被告丙○○先
    後3 次行使偽造私文書之行為，係出於單一犯意，在密切接
    近之時間內實施，各行為之獨立性極為薄弱，依一般社會健
    全觀念，在時間差距上，難以強行分開，應均視為數個舉動
    之接續施行，為接續犯。爰審酌被告丙○○與告訴人乙○○
    係兄弟關係，為能將福剛公司設於臺北縣三重市○○○路42
    號，竟冒用告訴人乙○○及陳泓宇、陳泓蒨、陳弘家之名義
    簽訂系爭房（店）屋租賃契約書，並在封面製作已收取租金
    之收據，進而於訴訟中提出行使，且犯罪後未見悔意，惟念
    其已遷出臺北縣三重市○○○路42號房屋，及其犯罪之動機
    、目的、手段等一切情狀，量處如主文所示之刑，並諭知易
    科罰金之折算標準，以資懲儆。又扣案之系爭房（店）屋租
    賃契約書（含封面），係被告丙○○所有，供犯罪所用之物
    ，爰依刑法第38條第1 項第2 款併予宣告沒收之，而房（店
    ）屋租賃契約書內頁立契約人（甲方）項下偽造之陳泓宇、
    陳泓倩、陳弘家、乙○○簽名各1 枚及封面偽造之乙○○簽
    名1 枚，已併同於該房（店）屋租賃契約書（含封面）一併
    沒收，自無庸再依刑法第219 條另予宣告沒收。
四、至公訴意旨另認被告丙○○亦有偽簽陳泓宇、陳泓倩、陳弘
    家及乙○○之署名各1 枚於立房（店）屋租賃契約出租人項
    下，並將系爭房（店）屋租賃契約書及其封面提出於本院三
    重簡易庭行使，此部分亦涉有行使偽造私文書罪嫌，惟被告
    丙○○於本院三重簡易庭96年度重簡字第9854號遷讓房屋等
    事件審理中並未曾提出系爭房（店）屋租賃契約書及其封面
    ，此觀諸本院三重簡易庭96年度重簡字第9854號民事判決記
    載「被告雖以其與系爭房屋原所有權人乙○○定有5 年租約
    作為其占有系爭房屋之合法權利，然被告僅空言主張，迄無
    法舉證以實其說」等語甚明，並經本院調閱96年度重簡字第
    9854號全卷查核屬實，是被告丙○○確未曾將系爭房（店）
    屋租賃契約書及其封面提出於本院三重簡易庭行使，應可認
    定，而立房（店）屋租賃契約出租人項下填寫出租人之姓名
    ，僅在識別出租人為何人，並非表示出租人本人簽名之意思
    ，自非屬刑法第217 條所稱之「署押」，是公訴意旨此部分
    所指，尚無構成行使偽造私文書罪之餘地，惟公訴意旨認此
    部分與前開論處罪刑部分有包括一罪之關係，爰不另為無罪
    之諭知。
貳、無罪部分：
一、公訴意旨略以：被告甲○○○與被告丙○○（另判決有罪如
    前）共同基於行使偽造私文書之犯意，於不詳時間、地點，
    未經乙○○之同意，於房屋租賃契約書上出租人欄位及立契
    約人（甲方）欄位中，偽簽「陳泓宇」、「陳泓倩」、「陳
    弘家」及「乙○○」之署名各1 枚及「乙○○」之印文1 枚
    ，並於立契約人（甲方）下方之簽名蓋章欄位中，偽造「乙○○」之印文1 枚，且又於房屋租賃契約書封面，偽造「乙○○」之署名及印文各1 枚，並持上開偽造之租賃契約書、
    租賃契約書封面向本署、臺灣板橋地方法院三重簡易庭及臺
    灣板橋地方法院民事庭而行使，足生損害於陳泓宇、陳泓蒨
    、陳弘家及乙○○及該文書在法律交易中之安全性與可靠性
    ，因認被告甲○○○涉有刑法第216 條、第210 條行使偽造
    私文書罪嫌。
二、按犯罪事實應依證據認定之，無證據不得認定犯罪事實；又
    不能證明被告犯罪者，應諭知無罪之判決；刑事訴訟法第
    154 條第2 項、第301 條第1 項分別定有明文。另按認定犯
    罪事實應憑積極證據，倘積極證據不足以為不利於被告事實
    之認定時，即應為有利被告之認定，更不必有何有利之證據
    ，最高法院30年上字第816 號著有判例，所謂「積極證據足
    以為不利被告事實之認定」，依據同院76年臺上字第4986號
    判例意旨，係指據為訴訟上證明之全盤證據資料，在客觀上
    已達於通常一般之人均不致於有所懷疑，而得確信被告確曾
    犯罪之程度；若未達到此一程度，而有合理懷疑之存在時，
    即無從為被告有罪之確信。再按，被告並無自證無罪之義務
    ，是其否認犯罪所持之辯解，縱無可取，仍不得因此資以為
    反證其犯罪之論據，最高法院91年度台上字第4574號判決意
    旨可資參照。
三、本件公訴人認被告甲○○○涉有刑法第216 條、第210 條行
    使偽造私文書罪嫌，係以告訴人乙○○之指述及卷附之系爭
    房（店）屋租賃契約書、封面為其主要依據。訊據被告甲○○○則堅詞否認有何行使偽造私文書之犯行，辯稱：伊不知
    道簽訂系爭房（店）屋租賃契約書的事，伊也沒有在上面簽
    乙○○或陳泓宇、陳泓蒨、陳弘家的名字或蓋章，簽約時伊
    不在場，是因為臺北縣三重市○○○路44號要被拍賣，伊問
    丙○○說福剛公司要放到哪裡，丙○○就說先放到臺北縣三
    重市○○○路42號，而福剛公司要放到臺北縣三重市○○○
    路42號需要租約證明，丙○○就說他要去跟乙○○說，後來
    是丙○○跟伊說有簽約且有付2 萬3 千元的租金給乙○○，
    這些事情都是丙○○跟伊說的，伊並沒有親眼看見等語。
四、經查：
  (一)系爭房（店）屋租賃契約書及封面上之文字及用印均非被告
    被告甲○○○所為，其上之文字及簽名均係被告丙○○所為
    一節，業經同案被告丙○○於偵查中證述明確，且無任何積
    極證據足認系爭房（店）屋租賃契約書及封面上之文字、簽
    名或用印係被告被告甲○○○所為，則被告甲○○○辯稱簽
    訂系爭房（店）屋租賃契約書及封面時其並不在場一節，應
    可採信，先予敘明。
  (二)又被告甲○○○與被告丙○○雖係夫妻關係，然不能僅以被
    告甲○○○與被告丙○○具有夫妻關係，即謂被告甲○○○
    對所有被告丙○○之不法行為均應負共犯之責，是以被告丙○○在偽造系爭房（店）屋租賃契約書及封面時，被告甲○○○並未在場，被告丙○○與證人乙○○又為兄弟關係，被
    告丙○○並向被告甲○○○表示已與證人乙○○談妥租賃之
    事，輔以系爭房（店）屋租賃契約書及封面上所蓋印之乙○○印文，由肉眼觀之，確與證人乙○○日本住友信託銀行存
    摺內頁之開戶印文相同，亦如前述，是被告甲○○○信任被
    告丙○○之說詞，認系爭房（店）屋租賃契約書確係經證人
    乙○○同意簽訂，並非不可能，故本件並無積極證據足認被
    告甲○○○於主觀上對系爭房（店）屋租賃契約書確係被告
    丙○○所偽造一節有所認識。
  (三)又於97年3 月31日、97年6 月16日提出系爭房（店）屋租賃
    契約書、房（店）屋租賃契約書封面於本院民事庭（即本院
    97年度簡上字第71號遷讓房屋等事件）之人係被告丙○○而
    非被告甲○○○，業經本院調閱97年度簡上字第71號全卷查
    核屬實，且被告甲○○○或被告丙○○於本院三重簡易庭96
    年度重簡字第9854號民事事件審理中均並未曾提出系爭房（
    店）屋租賃契約書及其封面，亦經本院調閱96年度重簡字第
    9854號全卷核閱無誤，況上開遷讓房屋事件之被告係丙○○
    ，並不包括被告甲○○○，實難認就被告丙○○此部分於97
    年3 月31日、97年6 月16日提出系爭房（店）屋租賃契約書
    、房（店）屋租賃契約書封面於本院民事庭之行使偽造私文
    書犯行，被告甲○○○與被告丙○○有何犯意之聯絡及行為
    之分擔可言。
  (四)又被告甲○○○確有與被告丙○○於97年3 月21日具狀提出
    系爭房（店）屋租賃契約書於臺灣板橋地方法院檢察署，固
    有呈報狀及所附之房（店）屋租賃契約書在卷可稽，惟本件
    尚無積極證據足認被告甲○○○於主觀上確對系爭房（店）
    屋租賃契約書係被告丙○○所偽造一節有所認識，已如前述
    ，是被告甲○○○對所行使之上開私文書，在主觀上既欠缺
    係偽造之私文書之認識，則難認被告甲○○○此部分之行使
    行為，於主觀上係有行使該等偽造之私文書之故意。
五、因之，系爭房（店）屋租賃契約書及封面既均係被告丙○○
    所偽造，偽造當時被告甲○○○並不在場，已如前述，自難
    僅以被告甲○○○與被告丙○○係夫妻，即謂被告甲○○○
    就被告丙○○偽造私文書之犯行必有犯意之聯絡及行為之分
    擔，另以被告丙○○與證人乙○○為兄弟關係，系爭房（店
    ）屋租賃契約書所蓋用之印文亦與證人乙○○日本住友信託
    銀行存摺內頁之印文相符，是被告甲○○○信任被告丙○○
    之說詞，認系爭房（店）屋租賃契約書係經證人乙○○同意
    簽訂，實屬可能，是亦難認被告甲○○○於主觀上對系爭房
    （店）屋租賃契約書係被告丙○○所偽造之私文書一節有所
    認識，且被告甲○○○並未將系爭房（店）屋租賃契約書及
    其封面提出於本院三重簡易庭96年度重簡字第9854號及本院
    民事庭97年度簡上字第71號遷讓房屋事件中行使，亦據本院
    調閱上開卷宗查核屬實，是公訴人所舉之事證均不足以證明
    被告甲○○○確有為本件行使偽造私文書行為。此外，本院
    復查無其他積極證據足資證明被告甲○○○確有公訴人所指
    之行使偽造私文書犯行，揆諸首揭法條及判例意旨，自應為
    無罪之諭知。
據上論斷，應依刑事訴訟法第299 條第1 項前段、第301 條第1
項，刑法第216 條、第210 條、第41條第1 項前段、第38條第1
項第2 款，判決如主文。
本案經檢察官李巧菱到庭執行職務。
中    華    民    國    98    年    9     月    10    日
                  刑事第十二庭  審判長法  官  白光華
                                      法  官  楊志雄
                                      法  官  曾淑娟
上列正本證明與原本無異。
如不服本判決，應於判決送達後10日內敘明上訴理由，向本院提
出上訴狀 (應附繕本) ，上訴於臺灣高等法院。其未敘述上訴理
由者，應於上訴期間屆滿後20日內向本院補提理由書「切勿逕送
上級法院」。
                                      書記官  陳金鳳
中    華    民    國    98    年    9     月    10    日
如不服本判決應於送達後10日內向本院提出上訴狀
附錄本案論罪科刑法條全文：
中華民國刑法第210條
偽造、變造私文書，足以生損害於公眾或他人者，處5 年以下有
期徒刑。
中華民國刑法第216條
行使第210 條至第215 條之文書者，依偽造、變造文書或登載不
實事項或使登載不實事項之規定處斷。


司法院資訊處製作；財團法人民間司法改革基金會備份。
